【裁判字號】    89,上訴,2246
【裁判日期】    890915
【裁判案由】    毒品危害防制條例
【裁判全文】
臺灣高等法院臺中分院刑事判決                  八十九年度上訴字第二二四六號
    上  訴  人
    即  被  告  乙○○
右上訴人因毒品危害防制條例案件，不服台灣南投地方法院八十九年度訴字第三三三
號，中華民國八十九年九月十五日第一審判決（起訴案號：台灣南投地方法院檢察署
八十九年度偵字第九六一、八十九年度毒偵字第一四一三號），提起上訴，本院判決
如左：
      主  文
上訴駁回。
      事實及理由
一、本案經本院審理結果，認第一審判決認事用法及量刑均無不當，應予維持，並引
    用第一審判決書記載之事實、證據及理由（如附件）。
二、上訴人即被告在本院未提出其他有利之證據及辯解，其上訴無理由，應予駁回。
    被告經合法傳喚，無正當理由不到庭，爰不待其陳述逕行判決。
三、據上論斷，應依刑事訴訟法第三百七十三條、第三百七十一條、第三百六十八條
    ，判決如主文。
    本案經檢察官甲○○到庭執行職務。
中      華      民國    八十九     年     十二    月    二十六    日
                                  臺灣高等法院臺中分院刑事第九庭
                                        審判長法  官  胡  森  田
                                              法  官  趙  春  碧
                                              法  官  康  應  龍
右正本證明與原本無異。
施用第一級毒品部分得上訴。
如不服本判決應於收受送達後十日內向本院提出上訴書狀，其未敘述上訴之理由者並
得於提起上訴後十日內向本院補提理由書（均須按他造當事人之人數附繕本）。
                                              書記官  陳  明  珠
中      華      民      國    八十九     年     十二    月    二十八    日
                                                                        Ｃ
臺灣南投地方法院刑事判決                          八十九年度訴字第三三三號
    公  訴  人  臺灣南投地方法院檢察署檢察官
    被      告  乙○○  男  二十五歲（民國○○○年○月○○○日生）
                        身分證統一編號：Ｍ一二二六二六四五號
                        住南投縣埔里鎮○○路二七三號
                        （現在台灣台中監獄附設戒治所戒治中）
右列被告因違反毒品危害防制條例案件，經檢察官提起公訴（八十九年度毒偵字第九
六一號、八十九年度毒偵字第一四一三號），本院判決如左：
    主  文
乙○○連續施用第一級毒品，累犯，處有期徒刑玖月。扣案之第一級毒品海洛因拾肆
包（合計淨重壹點參柒公克，包裝重參點捌公克，純質淨重零點肆肆公克）沒收銷燬
之；又連續施用第二級毒品，累犯，處有期徒刑陸月。主刑部分應執行有期徒刑壹年
貳月。
    事  實
一、乙○○曾於民國八十三年間因違反肅清煙毒條例案件，經台灣嘉義地方法院以八
    十四年訴字第二九號判處有期徒刑三年二月，於同年四月十日確定，並於八十七
    年七月十六日假釋期滿執行完畢；詎其猶不知悔改，先後二次因施用毒品案件，
    經依本院以八十八年度毒聲字第四八Ｏ號、八十九年度毒聲字第六一七號裁定送
    觀察、勒戒後，均認無繼續施用毒品之傾向，由台灣南投地方法院檢察署檢察官
    於八十八年五月十九日以八十八年度偵緝字第一五五號、八十九年四月二十七日
    以八十九年度毒偵字第八二四號為不起訴處分確定。惟乙○○仍不知戒絕，復基
    於施用第一級毒品海洛因之概括犯意，自八十九年四月底某日起，至同年七月二
    十二日中午某時止，連續在南投縣埔里鎮育英國小等處，以將海洛因摻入香煙內
    ，以火點燃香煙後吸食之方式，施用第一級毒品海洛因多次；另又基於施用第二
    級毒品安非他命之概括犯意，自八十九年四月底某日起，至同年七月二十二日中
    午某時止，連續在南投縣埔里鎮○○路○段七六巷四七號等處，以將安非他命置
    於鋁箔紙上，其下用火加熱使生煙氣後吸食之方式，施用第二級毒品安非他命多
    次；嗣為警於八十九年五月三日十一時四十五分許，在南投縣埔里鎮○○路○段
    七六巷四七號居住處內查獲；其後又於同年七月二十二日十八時許，在南投縣埔
    里鎮○村路一八Ｏ號前為警查獲，並當場扣得海洛因十四包（合計淨重壹點參柒
    公克，包裝重參點捌公克，純質淨重零點肆肆公克）。
二、案經南投縣警察局中興分局、埔里分局報請台灣南投地方法院檢察署檢察官偵查
    起訴。
    理  由
一、右開施用第一、二級毒品之事實，業據被告乙○○於偵查及本院審理中坦承不諱
    ，且被告先後二次為警查獲後所採集之尿液經送驗結果，其中一次呈甲基安非他
    命陽性反應，另一次亦呈嗎啡及甲基安非他命陽性反應（海洛因於人體內會代謝
    成嗎啡，因此海洛因檢驗為其尿液中嗎啡反應），此有南投縣衛生局八十九年六
    月三日投衛局六字第八一九Ｏ號、同年八月十八日投衛局六字第一二八一九號尿
    液檢驗單在卷可稽，此外復有扣案之海洛因十四包（合計淨重一點三七公克，包
    裝重三點八公克，純質淨重零點四四公克）可資佐證，且扣案之白粉經送法務部
    調查局鑑定結果，確屬海洛因無訛，亦有該局同年八月十七日鑑定通知書一份附
    卷可參，足徵被告之自白與事實相符；是被告施用第一級、第二級毒品犯行應均
    堪認定。又被告前因施用毒品案件，經依本院八十八年度毒聲字第四八Ｏ號裁定
    送觀察、勒戒後，認無繼續施用毒品之傾向，由台灣南投地方法院檢察署檢察官
    於八十八年五月十九日以八十八度偵緝字第一五五號為不起訴處分，嗣又於八十
    九年一月間再因施用毒品案件，經依本院八十九年度毒聲字第六一七號裁定送觀
    察、勒戒，認無繼續施用毒品之傾向，再由台灣南投地方法院檢察署檢察官於八
    十九年四月二十七日以八十九度毒偵字第八二四號為不起訴處分，此有上開不起
    訴處分書、台灣南投地方法院檢察署刑案資料查註紀錄表、台灣高等法院被告全
    國前案紀錄表各乙份附卷可稽；嗣其再犯本件施用第一級毒品、第二級毒品案件
    ，其三犯施用毒品之犯行應堪認定，被告罪證明確，應予依法論科。
二、核被告乙○○所為，係犯毒品危害防制條例第十條第一項、第二項之施用第一級
    及第二級毒品罪。其持有第一、二級毒品之低度行為，應為施用之高度行為所吸
    收，均不另論罪。又其先後多次施用第一級、第二級毒品行為，時間密接、犯罪
    構成要件相同，顯係基於概括犯意為之，均應依連續犯規定論處，並加重其刑。
    再被告所犯二罪間，犯意各別，行為互殊，應予分論併罰。次查，被告乙○○曾
    於八十三年間因違反肅清煙毒條例案件，經台灣嘉義地方法院以八十四年訴字第
    二九號判處有期徒刑三年二月，於同年四月十日確定，並於八十七年七月十六日
    假釋期滿執行完畢，此有臺灣南投地方法院檢察署刑案資料查註紀錄表及台灣高
    等法院被告全國前案紀錄表各一份在卷可按，其於五年內再犯有期徒刑以上之本
    罪，係屬累犯，應各依法遞加重其刑。爰審酌被告已有多次施用毒品前科，仍不
    知戒絕之素行（參見上開紀錄表）、犯罪之動機、目的、非法施用毒品之時間、
    次數、頻率、施用毒品犯罪係自戕行為，犯後坦承犯行，態度良好等一切情狀，
    分別量處如主文所示之刑，並定其應執行之刑，以示懲儆。末查，扣案之海洛因
    十四包（合計淨重壹點參柒公克，包裝重參點捌公克，純質淨重零點肆肆公克）
    ，係屬第一級毒品，應依毒品危害防制條例第十八條第一項前段規定，併予宣告
    沒收銷燬之。
據上論斷，應依刑事訴訟法第二百九十九條第一項前段，毒品危害防制條例第十條第                     中    華    民    國      八十        年
                     中    華    民    國      八十        年
一項、第二項、第二十條第三項前段、第十八條第一項前段，刑法第十一條前段、第
五十六條、第四十七條、第五十一條第五款，判決如主文。
本案經檢察官林弘政到庭執行職務。
中       華      民      國     八十九    年      九    月     十五     日
                                      臺灣南投地方法院刑事庭
                                          法  官  吳佳薇
右正本證明與原本無異。
如不服本判決，應於判決送達後十日內向本院提出上訴狀( 應附繕本 )。「切勿逕送
上級法院」。
                                          書記官
中      華      民      國  八十九    年      九    月      十五    日
附錄本案論罪科刑法條全文毒品危害防制條例第十條第一項、第二項：
施用第一級毒品者，處六月以上五年以下有期徒刑。
施用第二級毒品者，處三年以下有期徒刑。


司法院資訊處製作；財團法人民間司法改革基金會備份。
